# 关于外币报表折算

提问人：cfshichunsheng 时间：2019-07-28 08:34:38
陈版，关于外币报表折算有如下问题请教：如国内公司在美国设立子公司，美国子公司记账本位币为美元。国内母公司需要编制合并报表。问题（ 1 ）、关于美国子公司固定资产项目，本期有新购置和处置，则附注披露账面原值本期增加、本期减少采用何种汇率折算，累计折旧本期计提、本年处置采用何种汇率折算；（ 2 ）外币报表折算差额是否可通过资产负债表各报表项目的单独计算得出；谢谢

回答人：chenyiwei
1 、附注中资产、负债项目的本期增减变动应采用全年加权平均汇率折算。同时增设 “汇率调整” 明细项目作为平衡数。即：年初余额（按年初汇率折算）+/-本期增减变动（按本期平均汇率折算）+/-汇率调整（平衡数）=期末余额（按期末汇率折算）
2 、由于外币折算过程复杂，因此需综合考虑资产负债表和利润表的折算结果，才能将资产负债表上的外币报表折算差额余额和利润表中的外币报表折算差额本期发生额计算出来，简单地 “通过资产负债表各报表项目的单独计算得出” 并不可行。